【裁判字號】    90,交抗,148
【裁判日期】    900620
【裁判案由】    違反道路交通管理處罰條例
【裁判全文】
臺灣高等法院交通法庭裁定                          九十年度交抗字第一四八號
    抗  告  人
    即受處分人  甲○○
右抗告人因違反道路交通管理處罰條例案件，不服臺灣板橋地方法院中華民國九十年
四月二十日裁定（九十年度交聲字第四九號），提起抗告，本院裁定如左：
    主  文
抗告駁回。
    理  由
一、原裁定意旨以：（一）按汽車駕駛人有飲酒後其吐氣所含酒精成份超過每公升○
    ‧二五毫克以上者，不得駕車；又駕駛汽車有酒精濃度過量者，處新臺幣六千元
    以上一萬二千元以下罰鍰，並當場禁止其駕駛及吊扣其駕駛執照六個月，道路交
    通安全規則第一百十四條第二款及道路交通管理處罰條例第三十五條第一項第一
    款分別定有明文。（二）查本件異議人即受處分人甲○○，於民國八十八年六月
    三日清晨五時四十分許，酒後駕駛車號Ｇ五－四三五號營業小客車，在臺北市○
    ○街四○二巷口，為警攔檢測試其酒精濃度達每公升○‧三七毫克之違規事實，
    業據舉發警察單位函陳屬實，並有酒精測試單影本一紙在卷可證，足堪認定屬實
    。異議人雖具狀並到庭辯稱：伊當時已停車熄火關鎖休息，並在超商前喝了一瓶
    啤酒，並非酒後駕車中為警攔檢，且伊拒簽之舉發通知單並未送達伊本人，原處
    分機關逕以過期最高額裁罰，顯有不當云云。惟查：1.異議人駕駛上開汽車沿臺
    北市○○街西向東行駛，至延壽街四○二巷口適逢紅燈臨停時，異議人下車便向
    巷內跑去，為執行汽車巡邏勤務員警見狀可疑，下車趨前盤查時，發現異議人滿
    身充滿酒味，經酒測結果其酒精濃度達每公升○‧三七毫克等舉發違規經過情節
    ，業經舉發警察單位函陳甚詳，有臺北市政府警察局松山分局八十九年二月三日
    北市警松分交字第八九六○四七六一○○號函在卷可稽，而異議人就其係於停車
    後始於超商前購買啤酒飲用一節，並無法舉證以實其說，又異議人雖係於停車後
    為警盤查測試酒精濃度過量，然據上開舉發單位函述，異議人係於一停車下車後
    旋為警盤查酒測，堪認異議人停車應有違規酒醉駕車之情無訛。2.次按對於違反
    本條例之行為，應按其違反條款規定之受處罰對象，填製舉發違反道路交通管理
    事件通知單，當場舉發者，被查獲之行為人為受處分人時，駕駛人姓名欄，應註
    明其姓名後，交付該行為人簽名或蓋章收受之；拒絕簽章者，並記明其事由，視
    為已收受，違反道路交通管理事件統一裁罰標準及處理細則第十一條第一項第一
    款定有明文。查本件違規舉發經異議人當場拒簽舉發通知單，有該舉發通知單影
    本在卷可按，依上開規定，視為已收受，自無庸再予送達通知異議人。3.綜上所
    述，異議人上開所辯，顯均不足採。從而，原處分機關據以援引上開規定，裁處
    異議人罰鍰新臺幣一萬二千元，並吊扣駕駛執照六個月，並無不當。本件異議為
    無理由，應予駁回，經核並無違誤。
二、抗告意旨以：抗告人即受處分人甲○○為警測試時，早已先行停車休息，因見警
    車停止，乃向前打招呼，亦非紅燈臨時停車，實非警員見抗告人可疑，始驅前盤
    查，並測試酒精濃度等語。
三、惟查：抗告人於八十八年六月三日清晨五時四十分許，駕駛營業小客車行經臺北
    市○○街四○二巷口時，為警攔檢測試酒精濃度達每公升○‧三七毫克，顯已違
    反道路交通安全規則第一百十四條第二款之規定，應依道路交通管理處罰條例第
    三十五條第一項第一款規定處罰等情，業經原審認定無訛，並詳載理由依據。抗
    告人抗告，猶指當時已熄火停車休息，並無酒後駕車，為無理由，應予駁回。
據上論斷，應依道路交通案件處理辦法第二十六條，刑事訴訟法第四百十二條，裁定
如主文。
中      華      民      國      九十     年      六      月    二 十    日
                              臺灣高等法院交通法庭
                                  審判長法  官  陳  祐  輔
                                        法  官  蔡  國  在
                                        法  官  陳  國  文
右正本證明與原本無異。
不得再抗告。
                                        書記官  蔡  棟  樑
中      華      民      國      九十     年     六    月     二  十     日


司法院資訊處製作；財團法人民間司法改革基金會備份。
